---
title: "8조 김대기 개별 보고서"
output: md_document
---

#서울시 사람들 중 돈이 많을 수록 행복지수가 높을까?

##1. 요약, 분석 주제

'돈 많은게 최고의 행복이다'라는 말은 사람들 누구나 공감하는 말일 것이다.
그렇다면 과연 부자들은 다 행복할까? 돈을 많이 벌면 누구나 다 행복할까? 라는 말들이 실제로 
그런지, 또 그 사람들은 어느 지역에 살고 있는지 알아보기 위해 분석을 진행하였다. 

##2. 데이터 선정

우선 위에 명제에는 '재산'과 '행복지수' 두가지의 변수가 있다.

재산은 서울시 각 자치구의 지방세 세목별·세입 단위별(시세·구세) 징수들이 있는 데이터에서 
재산세 데이터를 사용했고, 행복지수는 서울시 통계데이터담부에서 설문조사를 통해 서울시민을 
대상으로 각 자치 구별로 0부터 10까지의 주관적인 행복정도를 측정한 데이터를 사용했다. 그리고 
재정상태, 사회생활, 건강상태 등에 따른 행복지수들이 있었는데 그런 것들을 합친 종합 행복지수로 측정하기로 했다.

##3. 분석
####(1) 필요한 패키지 불러오기
```{r, echo=TRUE, message=FALSE, warning=FALSE}
library(dplyr)
library(ggplot2)
library(readxl)
```
*데이터 출처: I seoul U 서울통계
```{r, echo=TRUE, message=FALSE, warning=FALSE}
load("df_total.rda")

tax <- read_excel("2016 지방세징수.xls")
tax<-tax %>% filter(기간 != '기간' & 자치구별 != '서울시' & 자치구별 != '본청') %>% select(`보통세__7`, `보통세__11`)
df_total <- cbind(df_total, tax)

df_total<-rename(df_total, `재산세`=`보통세__11`)

df_total[, 24:33] <- sapply(df_total[, 24:33], function(`행복지수(재정상태)`){as.numeric(as.character(`행복지수(재정상태)`))})
```

####(2) 데이터 파악하기
```{r, message=FALSE, warning=FALSE}
head(df_total,3)
View(df_total)
str(df_total)
```

####(3) 필요한 데이터 선택

재산세가 '재정상태'를 대변할 수 있는 요인으로 판단하여 재산세를 변수로 지정하였다.
행복지수를 측정하기 위해 종합 행복지수를 변수로 지정하였다.
또한 각 구별의 특성도 알아보기 위해 지역을 나타낸 구분도 변로 지정하였다.
```{r}
moneyhappy <- df_total %>% select(`구분`,`재산세`,`종합 행복지수`)
head(moneyhappy)
```

####(4) 선택한 변수들을 작업하기 편하게 rename
```{r}
moneyhappy <- rename(moneyhappy, city = 구분)
moneyhappy <- rename(moneyhappy, money = 재산세)
moneyhappy <- rename(moneyhappy, happy = `종합 행복지수`)
```

####(5) 데이터를 자유롭게 분석해보기

우선 평균 재산세와 평균 행복지수를 구해봤다.
```{r}
mean(moneyhappy$happy)
mean(moneyhappy$money)
```
그 후 재산세, 행복지수를 각각의 평균과 비교하여
평균 이상이면 up
평균 미만이면 down 을 표시한 파생변수를 추가하였다.
```{r, warning=FALSE}
moneyhappy <- moneyhappy %>% 
  mutate(hp_avr = ifelse(happy >= mean(happy), "up", "down")) %>% 
  mutate(my_avr = ifelse(money >= mean(money), "up", "down"))
moneyhappy %>% select(hp_avr, my_avr)
```
비교해본 결과 
평균 재산세와 평균 행복지수가 서로 다르게 나온 것보다 둘다 up이거나 down인 경우가 많다. 
구체적인 분석을 하기 전에 약간의 예측을 할 수 있었다.

본격적으로 그래프를 이용한 분석을 하였다.
```{r, message=FALSE, warning=FALSE}
ggplot(data = moneyhappy, aes(x = money, y = happy)) + 
  geom_point() +
  geom_text(aes(label=city, size=0, vjust=1, hjust=0))+
   ggtitle("서울시별 재산에 따른 종합 행복지수")+
  stat_smooth(method=lm, level=0.95)
```

그래프 결과 일부 극단치들을 제외하고 봤을 때
재산세가 높을수록 행복지수가 높아지는 것을 볼 수 있다.

따라서 재산이 많을수록 행복지수가 높게 나온다는 것을 데이터를 통해 증명할 수 있다.

##4. 한계점과 비판점

전체적으로 극단치 값을 제외하고 보면 재산과 행복지수는 보편적으로 비례 관계가 보인다. 

하지만 그래프에서 보여지는 몇몇 극단치 값들에 대해서 논리적으로 설명할 방법이 부족하다. 
단순히 예외적인 부분이라고 설명할 수만은 없을 것 같다.

